臺灣板橋地方法院刑事判決　　　　　　　94年度訴字第1243號
公　訴　人　臺灣板橋地方法院檢察署檢察官
被　　　告　甲○○
選任辯護人　薛松雨律師
　　　　　　王玫珺律師
　　　　　　林佳薇律師
上列被告因槍砲彈藥刀械管制案件，經檢察官提起公訴（94年度
偵字第6934號），本院判決如下：
    主  文
甲○○連續製造可發射子彈具有殺傷力之改造手槍、改造步槍，
處有期徒刑伍年貳月，併科罰金新台幣拾伍萬元，罰金如易服勞
役，以新臺幣玖佰元即銀元佰元折算壹日。
扣案如附表所示之物沒收。
    事  實
一、甲○○明知依槍砲彈藥刀械管制條例所公告列管之各式槍枝
    、彈藥及主要組成零件，非經主管機關許可，不得任意製造
    、販賣或持有，竟基於製造、販賣、持有槍枝、子彈之概括
    犯意，於民國93年12月間，先向姓名年籍不詳、綽號「大地
    」之成年男子以新臺幣（下同）100,000 元之代價購買槍管
    、槍機半成品等物，再自行於臺北縣板橋市○○路某玩具店
    購買玩具手槍，後在其位於臺北縣板橋市○○路○ 段14之1
    號22樓住處內，以自備之螺絲起子拆卸玩具槍管，再以銼刀
    、砂輪機將所購買之金屬槍管磨製成適合之長度，以換裝槍
    管、槍機之方式，將所購買之玩具槍，連續改造成可發射子
    彈具有殺傷力之改造手槍21支及改造步槍2 支、以及未改造
    完成不具殺傷力之手槍2 支、霰彈槍1 支。甲○○復向姓名
    年籍不詳、綽號「阿炮」之成年男子以50,000元之代價，購
    買子彈彈頭、彈殼、火藥、彈底等零件，「阿砲」並贈與甲
    ○○具有殺傷力之制式霰彈槍子彈26顆、制式子彈6 顆。甲
    ○○乃在其位於臺北縣板橋市○○路○ 段14之1 號22樓住處
    內，仿上開制式子彈之型式、結構，自行將所購買之彈殼填
    充火藥後，組裝彈底、彈頭，連續製造成具有殺傷力之手槍
    、步槍子彈、以及無殺傷力之子彈（詳見附表所示）。甲○
    ○再基於販賣槍枝、子彈之概括犯意，以0000000000號行動
    電話門號做為對外聯絡之工具，以每枝改造手槍30,000元（
    搭配裝滿子彈之彈匣1 個）、每枝改造步槍200,000 元之價
    格，連續多次販賣予包括「阿炮」及姓名年籍不詳綽號「阿
    偉」之成年男子在內之不特定人，共計販賣出改造手槍20支
    （均搭配子彈販售）。94年4 月19日下午8 時許，甲○○攜
    改造步槍2 支（槍枝編號為0000000000號、0000000000號）
    、改造手槍1 支（槍枝編號為0000000000號）、及改造長槍
    子彈430 顆、改造手槍子彈6 顆等物，欲至指定地點供真實
    姓名年籍不詳綽號「小胖」之成年男子挑選購買，而於同日
    下午8 時20分許行經臺北縣板橋市○○街57號前時，持搜索
    票之員警攔檢其所駕駛之車牌號碼5G-9959 號自小客車後搜
    索查獲，並當場自前開小客車內扣得改造步槍2 枝（槍枝編
    號0000000000號、0000000000號）、改造手槍1 枝（槍枝編
    號為00000000 00 號）、改造長槍子彈430 顆（起訴書誤載
    為438 顆）、改造手槍子彈6 顆等物；嗣又於甲○○上開住
    處，起出主要組成零件手槍槍管5 支、步槍槍管5 支、霰彈
    槍子彈26顆、制式手槍子彈6 顆、改造手槍子彈49顆、改造
    步槍子彈8 顆，以及尚未改製完成，無殺傷力之改造手槍2
    支、霰彈槍1 支，供製造槍、彈所用之手槍槍管半成品7 支
    、槍機5 支、保險開關1 包、底火1 盒、火藥1 盒、彈簧20
    支、改造彈頭500 顆、改造手槍彈殼1500顆、改造步槍彈殼
    58顆，以及改造槍枝、子彈所用之工具螺絲起子10支、銼刀
    3 支、砂輪機1 台等物，而查獲上情。
二、案經臺北市政府警察局移送臺灣板橋地方法院檢察署檢察官
    偵查起訴。
    理  由
一、本件檢察官除提出被告甲○○於警、偵訊之自白，以及被告
    於上開時、地經警搜索後扣押之槍枝、子彈、工具等物做為
    證據外，復提出前開槍、彈之鑑定報告，以及94年4 月間對
    0000000000號電話、0000000000號電話之通訊監察譯文做為
    證據。而內政部警政署刑事警察局對於扣案槍、彈所為之鑑
    定報告，性質上為被告以外之人於審判外所為之書面陳述；
    警製通訊監察譯文則為警員依法實施通訊監察時，就所聞事
    實轉譯之文書，亦屬被告以外之人於審判外所為之書面陳述
    ，然因被告與辯護人就上開傳聞證據無證據能力之爭執，依
    刑事訴訟法第159 條之5 規定，應認上開證據均有證據能力
    ，合先敘明。
二、訊據被告甲○○就前開犯罪事實坦承不諱，而本件係警方於
    94年4 月間對0000000000號電話電話實施通訊監察，查知被
    告（綽號阿達）所使用之0000000000電話之通話中，含有製
    造槍、彈以及販賣槍、彈之事實，而於94年4 月18日向本院
    聲請核發搜索票。另經由對0000000000號電話實施現譯監察
    ，得知被告將於94年4 月19日晚間，將一批槍、彈交予綽號
    「小胖」之不詳男子（見偵查卷第74頁現譯譯文），乃於同
    日20時20分許在臺北縣板橋市○○街57號前攔下被告所駕駛
    之5G-9959 號自小客車後進行搜索，當場自該車內扣得步槍
    2 枝（槍枝編號0000000000號、0000000000號）、改造手槍
    1 枝（槍枝編號為0000000000號）、改造長槍子彈430 顆、
    改造手槍子彈6 顆等物；嗣又於被告住處執行搜索，扣得主
    要組成零件手槍槍管5 支、步槍槍管5 支、具殺傷力之制式
    霰彈槍子彈26顆、制式手槍子彈6 顆、改造手槍子彈49顆、
    改造步槍子彈8 顆，以及尚未改製完成，無殺傷力之改造手
    槍2 支、霰彈槍1 支，供製造槍、彈所用之手槍槍管半成品
    7 支、槍機5 支、保險開關1 包、底火1 盒、火藥1 盒、彈
    簧20支、改造彈頭500 顆、改造手槍彈殼1500顆、改造步槍
    彈殼58顆，以及改造槍枝、子彈所用之工具螺絲起子10支、
    銼刀3 支、砂輪機1 台等物，有通訊監察譯文、線譯譯文、
    搜索票、自願受搜索同意書、搜索、扣押筆錄、扣押物品清
    單（含偵查卷第104 頁、第110 頁更正後之扣押物品清單）
    、扣案物品照片等在卷可稽，足認被告之自白與事實相符。
    又上開槍、彈及槍枝主要組成零件，經送請內政部警政署刑
    事警察局鑑驗，認定扣案改造手槍槍枝1 支（槍枝管制編號
    0000000000號），係仿BERETTA 廠92FS型半自動手槍，更換
    土造金屬槍管所製成之改造手槍，可擊發適用子彈，具有殺
    傷力；改造步槍2 支（槍枝編號0000000000號、0000000000
    號），則係仿AK47步槍之玩具手槍，更換土造金屬槍管所製
    成之改造槍枝，性能良好，可擊發適用子彈，具有殺傷力，
    有該局94年4 月20日刑鑑字第0940061636號鑑定書在卷可稽
    。同時查獲之其餘2 支手槍（其中一支槍枝管制編號000000
    0000號、另一支無槍管，未編號管制），則屬玩具槍枝，無
    殺傷力；扣案霰彈槍（槍枝管制編號0000000000號），槍管
    內有阻鐵，亦不具有殺傷力；次就扣案槍管部分，有5 支為
    槍枝之彈室部分、1 支為槍管之半成品、1 支僅為玩具金屬
    槍管，均非槍枝之主要組成零件，僅5 支手槍槍管、5 支步
    槍槍管為金屬槍管，屬槍枝之主要組成零件（見偵查卷第72
    頁鑑定意見三、五）；有該局94年5 月10日刑鑑字第094006
    5695號鑑定書在卷可稽。另送鑑槍機5 支，則為半成品，保
    險開關，亦非主管機關公告之槍枝主要組成零件。另就扣案
    子彈部分，其中6 顆制式子彈、26顆12GAUGE 制式霰彈，具
    有殺傷力，步槍子彈438 顆，採樣50顆試射結果，49 顆 具
    有殺傷力；改造手槍子彈55顆有4 顆結構不完整、1 顆無法
    擊發，無殺傷力；其餘50顆經採樣17顆試射，5 顆具有殺傷
    力，其他無殺傷力，有前開刑鑑字第0940065695號鑑定書在
    卷為據。本院囑鑑驗機關就未試射之子彈再行鑑驗，其餘步
    槍子彈388 顆再採樣50顆試射，有49顆具有殺傷力，良率幾
    乎達100%，其餘338 顆子彈規格一致，故未再試射；本院考
    量鑑定機關鑑定試射之安全性，而由剩餘338 顆子彈結構之
    完整性、性能（良率）甚高等，推斷剩餘338 顆步槍子彈應
    具有殺傷力，爰不再要求鑑定機關全數試射；另剩餘之33顆
    改造手槍子彈則經全數試射，其中30顆具有殺傷力，有同局
    94年9 月20日刑鑑字0000000000函在卷為憑。綜上開事證，
    被告未經許可持有、子彈、槍枝主要組成零件，進而製造槍
    枝、子彈以販賣之犯行明確，應依法論處。
三、槍砲彈藥刀械管制條例雖於94年1 月26日修正公布、同月28
    日施行，惟本件被告係本於概括犯意，於製造槍枝、子彈後
    ，自94年初開始至94年4 月間陸續販賣，是其犯行應逕以行
    為終了時之現行法律論處，而無新舊法之比較適用。是核被
    告所為，應論以槍砲彈藥刀械管制條例第8 條第1 項之未經
    許可製造槍枝罪、同條第5 項第1 項未遂罪（無殺傷力之改
    造手槍、霰彈槍）、同條例第12條第1 項之未經許可製造子
    彈罪、第5 項、第1 項之製造子彈未遂罪（子彈成品無殺傷
    力部分）、第13條第4 項之持有主要組成零件罪（購買槍管
    後持有部分）。被告製造槍枝後進而持有、販賣；製造子彈
    後進而持有、販賣，均為製造之高度階段行為所吸收，不另
    就持有、販賣之低度行為另予論罪。被告製造多支具殺傷力
    之槍枝、半成品槍枝，以及製造具殺傷力之子彈、不具殺傷
    力之子彈，係本於概括犯意反覆所為，應各論以一連續未經
    許可製造槍枝罪既遂罪、及連續未經許可製造子彈既遂罪，
    並依法加重其刑。又槍枝必須子彈始能發揮作用，二者有密
    切關係，被告製造槍枝、子彈之犯行，實無從切割，可認係
    以一行為觸犯數罪名，應從一重之連續製造槍枝罪論處（最
    高法院90年度臺上字第126 號判決要旨參照）。又被告係向
    綽號「阿砲」之男子購買槍枝主要組成零件後，自行拆卸組
    裝於所購之玩具手槍上以改製為有殺傷力之槍枝，且被告為
    警查獲時，仍有5 支手槍、5 支步槍槍管並未組裝，顯然被
    告持有主要組成零件之犯行，並非全然屬其製造槍枝之部分
    行為。然因被告購買上開主要組成零件，目的係供己連續製
    造槍枝，其所犯持有槍枝主要組成零件罪及製造槍枝罪間，
    有目的、手段之牽連關係，應從一重之連續製造槍枝既遂罪
    處斷。原起訴意旨漏論被告持有槍枝主要組成零件之犯行，
    容有未洽，惟此部分既與被告製造槍枝之犯行間，有牽連犯
    之裁判上一罪關係，亦為起訴效力所及，本院自應擴張併予
    審判。
四、本院審酌被告犯後坦承犯行，顯有悔意，且被告並無前科，
    有臺灣高等法院被告前案紀錄表在卷可稽，本次係因一時失
    慮致罹刑典，復酌以被告之生活情狀、犯罪手段、所生危害
    等一切情狀，量處如主文所示之刑，並就罰金刑部分諭知易
    服勞役之折算標準。附表編號1 至8 之物，為槍砲彈藥刀械
    管制條例所列管禁止持有之違禁物，除就無殺傷力、或業經
    試射之部分予以排除外，其餘應依法宣告沒收（沒收情形詳
    如附表所示）。附表編號9 至19，則為被告用以製造槍枝、
    子彈之材料，或尚未製成具殺傷力槍枝之半成品，為其所有
    供犯罪預備之物；附表編號20至22，為被告所有供犯罪所用
    之物，此據被告供承在卷，均予宣告沒收。至於扣案之鉗子
    、鐵鎚、鐵條、電鑽、鑽頭、鑽床等物，雖被告於警、偵訊
    概括承認均為製造槍、彈所用，惟其餘本院訊問時已詳承製
    造槍、彈之方式及所用器械（見本院94年6 月16日訊問筆錄
    ），較被告於警、偵訊時所為之概括陳述更顯詳實，被告於
    警詢僅概括承稱扣案工具為製造槍、彈所用，無法逕為科予
    沒收從刑之依據。以被告前後供述相較，應以被告於本院之
    訊問較為可採，是認扣案之鉗子、鐵鎚、鐵條、電鑽、鑽頭
    、鑽床等物，與本案被告犯行無直接相關，故不另為沒收之
    宣告，附此敘明。
據上論斷，應依刑事訴訟法第299 條第1 項前段，槍砲彈藥刀械
管制條例第8 條第1 項、第13條第4 項、第12條第1 項，刑法第
11條前段、第2 條第1 項但書、第56條、第55條、第42條第2 項
、第38條第1 項第1 款、第2 款，罰金罰鍰提高標準條例第2 條
，現行法規所定貨幣單位折算新臺幣條例第2 條，判決如主文。
本案經檢察官陳孟黎到庭執行職務。
中　　華　　民　　國　　94　　年　　11　　月　　25　　日
                  刑事第十一庭  審判長法  官    徐蘭萍
                                      法  官    林淑婷
                                      法  官    林漢強
以上正本證明與原本無異。
如不服本判決應於送達後10日內向本院提出上訴狀。
                                      書記官    黃大千
中　　華　　民　　國　　94　　年　　11　　月　　25　　日
附表
┌──┬───────┬───────┬───────┬──────┐
│編號│扣  案  物  品│鑑  定  情  形│沒  收  依  據│ 應沒收部分 │
├──┼───────┼───────┼───────┼──────┤
│1.  │改造手槍1 支（│具殺傷力，管制│違禁物        │改造手槍1 支│
│    │含彈匣）      │編號0000000000│              │（含彈匣）  │
├──┼───────┼───────┼───────┼──────┤
│2.  │改造步槍2 支（│具殺傷力，管制│違禁物        │改造步槍2 支│
│    │含彈匣）      │編號0000000000│              │（含彈匣）  │
│    │              │、0000000000  │              │            │
├──┼───────┼───────┼───────┼──────┤
│3.  │手槍槍管5 支  │屬土造金屬槍管│違禁物        │手槍槍管5 支│
│    │              │              │              │            │
├──┼───────┼───────┼───────┼──────┤
│4.  │步槍槍管5 支  │屬土造金屬槍管│違禁物        │步槍槍管5 支│
│    │              │              │              │            │
├──┼───────┼───────┼───────┼──────┤
│5.  │制式手槍子彈6 │屬制式子彈，經│違禁物        │子彈4 顆（未│
│    │顆            │採樣2 顆試射，│              │試射部分）  │
│    │              │具有殺傷力    │              │            │
├──┼───────┼───────┼───────┼──────┤
│6.  │制式霰彈26顆  │屬制式霰彈，具│違禁物        │霰彈26顆    │
│    │              │有殺傷力      │              │            │
├──┼───────┼───────┼───────┼──────┤
│7.  │改造步槍子彈  │經採樣100 顆試│違禁物        │改造步槍子彈│
│    │438顆         │射，其中98顆具│              │338 顆（未試│
│    │              │有殺傷力      │              │射部分）    │
├──┼───────┼───────┼───────┼──────┤
│8.  │改造手槍子彈55│4 顆不具完整結│              │20顆無殺傷力│
│    │顆            │構、1 顆無法擊│              │子彈非違禁物│
│    │              │發，另50顆經全│              │，35顆具殺傷│
│    │              │數試射，35顆具│              │力則因試射滅│
│    │              │有殺傷力      │              │失，均不沒收│
├──┼───────┼───────┼───────┼──────┤
│9.  │改造手槍2 支（│不具殺傷力    │被告所有供犯罪│改造手槍2 支│
│    │半成品）      │              │預備之物      │（半成品）  │
├──┼───────┼───────┼───────┼──────┤
│10.  │霰彈槍1 支    │不具殺傷力（管│被告所有供犯罪│霰彈槍1 支  │
│    │              │制編號00000000│預備之物      │            │
│    │              │16號          │              │            │
├──┼───────┼───────┼───────┼──────┤
│11.  │手槍槍管半成品│分屬彈室、槍管│被告所有供犯罪│手槍槍管半成│
│    │7 支          │半成品、玩具槍│預備之物      │品7 支      │
│    │              │管，非主要組成│              │            │
│    │              │零件          │              │            │
├──┼───────┼───────┼───────┼──────┤
│12.  │槍機5 支      │屬槍管半成品，│被告所有供犯罪│槍機5 支    │
│    │              │非主要組成零件│預備之物      │            │
├──┼───────┼───────┼───────┼──────┤
│13.  │保險開關1 包  │屬土造金屬保險│被告所有供犯罪│保險開關1 包│
│    │              │鈕，非主要組成│預備之物      │            │
│    │              │零件          │              │            │
├──┼───────┼───────┼───────┼──────┤
│14.  │改造手槍彈殼2 │屬金屬彈殼成品│被告所有供犯罪│改造手槍彈殼│
│    │包（1500顆）  │、半成品      │預備之物      │2 包（1500顆│
│    │              │              │              │）          │
├──┼───────┼───────┼───────┼──────┤
│15.  │改造步槍彈殼1 │屬改造金屬彈殼│被告所有供犯罪│改造步槍彈殼│
│    │包（58顆）    │              │預備之物      │1 包（58顆）│
├──┼───────┼───────┼───────┼──────┤
│16.  │改造彈頭1 包  │土造金屬彈頭  │被告所有供犯罪│改造彈頭1 包│
│    │（500顆）     │              │預備之物      │（500顆）   │
├──┼───────┼───────┼───────┼──────┤
│17.  │改造彈底1 包  │1 包為金屬彈殼│被告所有供犯罪│改造彈底1 包│
│    │              │底座，1 包為金│預備之物      │            │
│    │              │屬底火連桿    │              │            │
├──┼───────┼───────┼───────┼──────┤
│18.  │彈簧20支      │              │被告所有供犯罪│彈簧20支    │
│    │              │              │預備之物      │            │
├──┼───────┼───────┼───────┼──────┤
│19.  │火藥1 盒      │              │被告所有供犯罪│火藥1 盒    │
│    │              │              │預備之物      │            │
├──┼───────┼───────┼───────┼──────┤
│20.  │螺絲起子10支  │              │被告所有供犯罪│螺絲起子10支│
│    │              │              │所用之物      │            │
├──┼───────┼───────┼───────┼──────┤
│  │砂輪機1 台    │              │被告所有供犯罪│砂輪機1 台  │
│    │              │              │所用之物      │            │
├──┼───────┼───────┼───────┼──────┤
│  │銼刀3 支      │              │被告所有供犯罪│銼刀3 支    │
│    │              │              │所用之物      │            │
└──┴───────┴───────┴───────┴──────┘
附錄本案所犯法條全文
槍砲彈藥刀械管制條例第8 條
未經許可，製造、販賣或運輸鋼筆槍、瓦斯槍、麻醉槍、獵槍、
空氣槍或第四條第一項第一款所定其他可發射金屬或子彈具有殺
傷力之各式槍砲者，處無期徒刑或五年以上有期徒刑，併科新臺
幣一千萬元以下罰金。
未經許可，轉讓、出租或出借前項所列槍枝者，處五年以上有期
徒刑，併科新臺幣一千萬元以下罰金。
意圖供自己或他人犯罪之用，而犯前二項之罪者，處無期徒刑或
七年以上有期徒刑，併科新臺幣一千萬元以下罰金。
未經許可，持有、寄藏或意圖販賣而陳列第一項所列槍枝者，處
三年以上十年以下有期徒刑，併科新臺幣七百萬元以下罰金。
第一項至第三項之未遂犯罰之。
槍砲彈藥刀械管制條例第12條
未經許可，製造、販賣或運輸子彈者，處一年以上七年以下有期
徒刑，併科新台幣五百萬元以下罰金。
未經許可，轉讓、出租或出借子彈者，處六月以上五年以下有期
徒刑，併科新台幣三百萬元以下罰金。
意圖供自己或他人犯罪之用，而犯前二項之罪者，處三年以上十
年以下有期徒刑，併科新台幣七百萬元以下罰金。
未經許可，持有、寄藏或意圖販賣而陳列子彈者，處五年以下有
期徒刑，併科新台幣三百萬元以下罰金。
第一項至第三項之未遂犯罰之。
槍砲彈藥刀械管制條例第13條
未經許可，製造、販賣或運輸槍砲、彈藥之主要組成零件者，處
三年以上十年以下有期徒刑，併科新台幣七百萬元以下罰金。
未經許可，轉讓、出租或出借前項零件者，處一年以上七年以下
有期徒刑，併科新台幣五百萬元以下罰金。
意圖供自己或他人犯罪之用，而犯前二項之罪者，處五年以上有
期徒刑，併科新台幣一千萬元以下罰金。
未經許可，持有、寄藏或意圖販賣而陳列第一項所列零件者，處
六月以上五年以下有期徒刑，併科新台幣三百萬元以下罰金。
第一項至第三項之未遂犯罰之。
